臺灣高等法院高雄分院刑事判決　　　　 96年度上易字第305號
上　訴　人　臺灣高雄地方法院檢察署檢察官
被　　　告　甲○○
上列上訴人因被告違反商標法案件，不服臺灣高雄地方法院95年
度易字第1808號中華民國95年12月29日第一審判決（起訴案號：
臺灣高雄地方法院檢察署95年度偵字第23927 號），提起上訴，
本院判決如下：
    主  文
上訴駁回。
    事  實
一、甲○○平日在高雄市○鎮區○○路與同安路口之德安夜市擺
    設攤位販賣衣物，明知「CK CALVIN KLEIN 」之商標圖樣業
    經美商卡文克雷恩商標信託公司（CALVIN KLEIN TRADEMARK
    TRUST ，下稱卡文克雷恩公司）依法向我國經濟部智慧財產
    局申請註冊核准，而取得指定使用於衣服、內衣等多類商品
    之商標專用權，現仍於商標專用期間內（專用期限自83年9
    月1 日起至99年10月15日止）。未經卡文克雷恩公司同意或
    授權，不得於同一或類似商品使用相同或近似之商標，竟意
    圖販賣，於民國95年8 月10日晚間，在上述夜市攤位上擺放
    陳列未經卡文克雷恩公司同意或授權，而於同一商品使用相
    同之商標之內褲商品，欲賣予不特定客人。嗣於當日晚間9
    時20分許，為警在上開地點查獲，並扣得其所有之仿冒商標
    之女用內褲9 件。
二、案經高雄縣政府警察局鳳山分局報告臺灣高雄地方法院檢察
    署檢察官偵查起訴。
    理  由
一、證人張晶及袁誠玉在警詢中所為陳述，業經檢察官及被告甲
    ○○同意作為證據，本院審酌其等在警詢中所為陳述，均係
    出於其自由意思而為適當，依刑事訴訟去法第159 條之5 第
    1 項規定，均得為證據。
二、訊據被告矢口否認有何違反商標法犯行，辯稱：該9 件內褲
    是張慧送伊穿用，乃男女通用內褲，伊有時會去台北補貨，
    內褲放在車上便於更換穿用，當天是伊將內褲載去攤位，原
    本置於攤位下裝衣服之置物箱內，並未陳列在攤位上，伊有
    事暫時離開攤位時，張晶誤以為要販售而取出來，但是置於
    待售之內褲最底下，並未公然陳列出來，且伊不知該內褲為
    仿冒品云云。經查：
  (一)本件有內褲9 件扣案可證，而扣案內褲9 件，係未經卡文克
    雷恩公司同意或授權，而於同一商品使用相同之商標之仿冒
    商品，業經證人即臺灣地區代理商昇華國際股份有限公司之
    業務員袁誠玉於警詢陳述明確，並有經濟部智慧財產局商標
    資料檢索查詢資料以及扣案內褲9 件可憑。
  (二)本件為警查獲時，扣案內褲9 件是置於攤架上，9 件疊在一
    起，與其他待售衣物放在一起，上面沒有其他商品覆蓋，站
    在攤位前目視即可看到，且沒有包裝起來等情，業經證人即
    查獲警員陳茂興於原審審判中證述明確，復有查獲現場相片
    附卷可稽，足認查獲當時該仿冒之內褲係陳列在攤位上無訛
    。
  (三)被告雖稱攜帶該9 件內褲係供自己穿用云云，然其對於該9
    件內褲之用途，於警詢中並未提及是自己要穿，係供稱是張
    晶認為不能穿丟棄可惜，才擺在攤架販賣云云；嗣於偵訊中
    供稱內褲是伊要送人云云，亦未提及是自己要穿；迄至審理
    時始改稱是自己要穿用云云，前後不一。況觀諸卷附扣案內
    褲之相片，吊牌上標註有「girls'underwear 」之用語，顯
    見乃女用之內褲，為何被告竟會穿用？是其辯稱自己穿用云
    云，應非可採。扣案內褲既非供被告自己穿用，被告卻攜至
    其所經營之攤位，並將之擺放於攤位，並與其他欲出售之衣
    物拽放一處，其主觀上顯有販賣之意圖甚明。
  (四)被告雖又辯稱：該內褲係其妻張晶所擺放，惟證人張晶在警
    詢中則稱：該攤位是被告所擺設，當日是因被告臨時有事，
    我才幫他去看管攤位，並沒有幫他販賣衣物，也不知扣案之
    內褲之來源等語，而被告對此部分並不爭執，足認其此部分
    所辯不足採信，
  (五)至於被告另辯稱不知扣案內褲是仿冒品云云，然其於警詢中
    已供稱：「（上記警方所查扣之Calvin Klein內褲9 件是否
    為仿冒品牌？）是仿冒商品」、「我知道販賣違反商標法之
    仿冒品物品是違法的」等語明確，另證人袁誠玉於警詢中亦
    證稱：扣案內褲無內標及產地標示，材質、顏色及標籤一望
    即明顯與正品不同等語，參以被告係經營衣物生意，對於相
    關商品之真偽應有相當之認識，足見其主觀上應明知扣案內
    褲係仿冒品，其辯解尚不足採。
  (六)綜上所述，被告所辯不足採信。本件事證明確，被告犯罪行
    為可以認定。
三、核被告所為，係犯商標法第82條之明知仿冒商標商品而意圖
    販賣而陳列罪。公訴意旨認被告另涉係同條之明知仿冒商標
    商品而販賣罪，尚有未合，應予更正。至於公訴意旨雖認被
    告於查獲當日晚間，有將前開內褲以每件新台幣 (下同)1
    百元之價格販賣給他人之行為，惟依卷內資料，無法證明被
    告已將前開內褲以每件新台幣 (下同)1 百 元之價格販賣給
    他人之行為，是此部分犯罪顯屬不能證明，因此部分與前揭
    論罪部分具有實質上一罪關係，爰不另為無罪之諭知。
四、原審以被告罪證明確，因而適用商標法第82條、第83條，刑
    法第11條、第41條第1 項前段規定，並審酌被告為圖私利而
    侵害名牌商品之商標權，忽視智慧財產權之規範要求，且犯
    後猶未坦然認錯而表現悔意，態度欠佳，然陳列仿冒商品之
    數量尚非甚鉅，陳列時間亦非甚長，以及其犯罪之手段、所
    生損害、被告之教育程度（高中肄業）、家庭經濟狀況（小
    康）等一切情狀，認檢察官具體求處有期徒刑4 月則尚屬過
    重，而量處拘役50日，諭知易科罰金之折算標準，以資懲儆
    。及敘明扣案仿冒商標之內褲9 件，係被告犯商標法第82條
    之罪所陳列之商品，不問屬於被告與否，均依商標法第83條
    規定諭知沒收。核其認事用法並無不當，量刑亦屬妥適。檢
    察官上訴意旨雖認原審量刑過輕，惟本院審酌前開商標之臺
    灣地區代理商昇華國際股份有限公司之業務員袁誠玉於原審
    審理中，已供稱該公司無意追究被告，且本件扣案之仿冒商
    品只有9 件，數量不多，而原審宣告被告之易科罰金折算標
    準，係以新台幣（下同）2 千元折算一日，經折算結果罰金
    之金額為10萬元等情，認原審尚無量刑過輕情形，是本件上
    訴為無理由，應予駁回。
據上論斷，應依刑事訴訟法第368 條，判決如主文。
本案經檢察官方娜蓉到庭執行職務。
中　　華　　民　　國　　96　　年　　5 　　月　　15　　日
                  刑事第三庭    審判長法  官　周賢銳
                                      法  官  謝宏宗
                                      法  官  黃仁松
以上正本證明與原本無異。
本判決不得上訴。
中　　華　　民　　國　　96　　年　　5 　　月　　15　　日
　　　　　　　　　　　　　　　　　　　書記官　馬蕙梅
附錄本件判決論罪科刑法條：
商標法第82條
明知為前條商品而販賣、意圖販賣而陳列、輸出或輸入者，處一
年以下有期徒刑、拘役或科或併科新臺幣5 萬元以下罰金。
